zh-TW: 阻力等級: 重型; 輕型; 媒介; 非常重; 非常輕; 其他
ro-RO: Nivel de rezistență: Ridicat; Ușor; Mediu; Foarte greu; Foarte ușor; Altele
fr: Niveau de résistance: Lourd; Léger; Moyen; Très élevé; Très légère; Autre
cs: Úroveň odporu: Těžká; Lehká; Médium; Velmi vysoká; Velmi nízká; Jiné
pl: Poziom oporu: Ciężki; Lekki; Środek; Bardzo duża; Bardzo lekki; Inne
zh-CN: 阻力水平: 重; 轻; 媒介; 超大量; 非常轻; 其他
da: Modstandsniveau: Tung; Let; Medium; Meget høj absorption; Meget let; Andet
th: ระดับการต้านทาน: ตึงมาก; ตึงเล็กน้อย; สื่อ; หนักมาก; เบามาก; อื่นๆ
de: Widerstandsgrad: Schwer; Leicht; Medium; Sehr schwer; Sehr leicht; Sonstiges
pt-BR: Nível de resistência: Pesado; Leve; Médio; Muito pesado; Muita leve; Outro
en: Resistance level: Heavy; Light; Medium; Very heavy; Very light; Other
es: Nivel de resistencia: Pesado; Ligero; Medio; Muy alto; Muy ligero; Otros
ja: 抵抗レベル: 重い; 軽い; 媒体; とても重い; とても軽い; その他
sv: Motståndsnivå: Tung; Lätt; Medium; Mycket tung; Mycket lätt; Övrigt
hr-HR: Razina otpora: Teško; Lagano; Srednje; Vrlo teško; Vrlo lagano; Ostalo
ko: 탄력 수준: 무거움; 가벼움; 매체; 매우 무거움; 매우 가벼움; 기타
ru: Уровень сопротивления: Сильный; Слабый; Средний; Очень сильный; Очень слабый; Другой
el: Επίπεδο αντίστασης: Μεγάλη; Ελαφριά; Μέση; Πολύ ισχυρή; Πολύ ελαφριά; Άλλο
tr: Direnç Seviyesi: Ağır; Hafif; Orta; Çok ağır; Çok hafif; Diğer
vi: Mức độ kháng: Nặng; Nhẹ; Vừa; Rất nặng; Rất nhẹ; Khác
nl: Weerstandsniveau: Zwaar; Licht; Medium; Heel zwaar; Heel licht; Andere
sl-SI: Stopnja odpornosti: Močna; Rahla; Srednja; Zelo močna; Zelo rahla; Drugo
hu: Ellenállási szint: Nagy; Kis; Közepes; Nagyon nagy; Nagyon kicsi; Egyéb
nb: Motstandsnivå: Tung; Lett; Middels; Svært tung; Svært lett; Annet
lt-LT: Pasipriešinimo lygis: Didelis; Mažas; Vidutinis; Labai didelis; Labai mažas; Kita
bg-BG: Ниво на съпротивление: Тежко; Леко; Средно; Много тежко; Много леко; Други
sk-SK: Úroveň odporu: Ťažký; Ľahký; Stredný; Veľmi ťažký; Veľmi ľahký; Iné
fi: Vastustaso: Raskas; Kevyt; Keskimääräinen; Erittäin vahva; Erittäin kevyt; Muu
pt-PT: Nível de resistência: Elevada; Ligeira; Médio; Muito pesado; Muita ligeira; Outro
it: Livello di resistenza: Pesante; Leggero; Medio; Molto pesante; Molto leggero; Altro